臺灣板橋地方法院刑事判決             100年度易字第1579號
公  訴  人  臺灣板橋地方法院檢察署檢察官
被      告  李思齊
上列被告因竊盜案件，經檢察官提起公訴（100 年度偵字第1100
9 號），被告於準備程序中就被訴事實為有罪之陳述，經本院裁
定改依簡式審判程序審理，並判決如下：
    主  文
李思齊攜帶兇器竊盜，未遂，處有期徒刑柒月。扣案之斜口鉗壹
支、手電筒壹支及螺絲起子支均沒收。
    事  實
一、李思齊前於民國99年12月30日假釋出監，詎猶不知悔改，竟
    意圖為自己不法之所有，於假釋期間內即100 年4 月11日3
    時55分許，在新北市○○區○○路54號停車格內，趁無人注
    意之際，持其所有之金屬材質、客觀上足以對人之生命、身
    體、安全構成威脅，可為兇器使用之螺絲起子，先敲破江宜
    臻所有、停放於該處之車牌號碼8281 -TP號自用小客車之右
    側後座車窗玻璃（所涉毀損犯行未據告訴）後，侵入車內著
    手破壞電門鎖欲竊取上開車輛，適為巡邏員警當場查獲而未
    遂，並扣得斜口鉗、手電筒、檳榔剪、打模鑽頭各1 支、電
    子干擾器1 個、電門鎖電線1 條、晶片式鎖頭2 個及螺絲起
    子3 支，始查悉上情。
二、案經新北市政府警察局三重分局移請臺灣板橋地方法院檢察
    署檢察官偵查起訴。
    理  由
一、本案被告李思齊所犯係死刑、無期徒刑、最輕本刑為3 年以
    上有期徒刑以外之罪，其於準備程序中就前揭被訴事實為有
    罪之陳述，經告知簡式審判程序之旨，並聽取其與公訴人之
    意見後，本院認無不得或不宜改依簡式審判程序進行之情事
    ，依刑事訴訟法第273 條之1 第1 項、第284 條之1 規定，
    裁定改行簡式審判程序；且依刑事訴訟法第273 條之2 及第
    159 條第2 項規定，不適用傳聞法則有關限制證據能力之相
    關規定，合先敘明。
二、上揭犯罪事實，業據被告於警詢、偵查、本院準備程序及審
    理時均自白不諱，核與被害人江宜臻於警詢時之指證情節相
    符，並有新北市政府警察局三重分局扣押筆錄、扣押物品目
    錄表、車輛詳細資料報表各1 份，及扣案物暨現場照片共8
    張等在卷可稽（本案偵查卷宗第9 至11頁、第15至19頁參照
    ），復有斜口鉗、手電筒、檳榔剪、打模鑽頭各1 支、電子
    干擾器1 個、電門鎖電線1 條、晶片式鎖頭2 個及螺絲起子
    3 支扣案可資佐證，足證被告任意性之自白與事實相符，堪
    予採信。本案事證明確，被告犯行均堪認定，應依法論科。
三、按刑法第321 條第1 項第3 款之攜帶兇器竊盜罪，係以行為
    人攜帶兇器竊盜為其加重條件，此所謂兇器，其種類並無限
    制，凡客觀上足對人之生命、身體、安全構成威脅，具有危
    險性之兇器均屬之，且祇須行竊時攜帶此種具有危險性之兇
    器為已足，並不以攜帶之初有行兇之意圖為必要，最高法院
    79年臺上字第5253號判例意旨可資參照。查扣案之斜口鉗、
    檳榔剪、打模鑽頭各1 支及螺絲起子3 支，均係金屬製品，
    質地堅硬，如持以攻擊人體，足以對人之生命、身體造成危
    害，應屬兇器無疑。是核被告所為，係犯刑法第321 條第1
    項第3 款之攜帶兇器竊盜罪。被告於100 年4 月11日3 時55
    分許之犯罪事實，核屬已著手於竊盜之實施，惟未及將財物
    移轉入己即為巡邏員警當場發覺，為未遂犯，爰依刑法第25
    條第2 項之規定減輕其刑。爰審酌被告已有多次竊盜前科記
    錄，素行不佳，其正值壯年，不思依循正途賺取所需，為圖
    一己之私，以自備之螺絲起子等物竊取他人財物，缺乏尊重
    他人財產權之觀念，行為殊屬不當，且於假釋期間猶再犯本
    案，顯見前所科處之刑未能收警惕矯正之效，兼衡被告之品
    行、生活狀況、智識程度、犯罪之動機、目的、手段，及坦
    承犯行之犯罪後態度等一切情狀，量處如主文所示之刑，以
    資懲儆。
四、末查，扣案之斜口鉗1 支、手電筒1 支、螺絲起子3 支，均
    係被告為本件犯行所用之物，且為被告所有，業據其於本院
    準備程序時供承不諱（本院100 年10月20日準備程序筆錄第
    2 頁參照），爰依刑法第38條第1 項第2 款規定宣告沒收。
    至扣案之電子干擾器1 個、檳榔剪1 支、打模鑽頭1 支，雖
    為被告所有，惟被告於本院準備程序時供稱：「電子干擾器
    我不知道做什麼用…檳榔剪、打模鑽頭是我原本就帶在身上
    的，不是要來行竊用的。」等語（見本院100 年10月20日準
    備程序筆錄第2 頁），復查無其他積極證據足認係被告犯本
    案竊盜罪所用之物；扣案之電門鎖電線1 條、晶片式鎖頭2
    個則係被告自行竊車輛上拆卸所得，為被害人所有之物，爰
    均不予宣告沒收，附此敘明。
據上論斷，應依刑事訴訟法第273 條之1 第1 項、第299 條第1
項前段，刑法第321 條第2 項、第1 項第3 款、第25條第2 項、
第38條第1 項第2 款，判決如主文。
本案經檢察官林士淳到庭執行職務。
中    華    民    國    100   年    10    月    31    日
                    刑事第十一庭  法  官  黃司熒
上列正本證明與原本無異。
如不服本判決，應於判決送達後10日內，向本院提出上訴書狀，
並應敘述具體理由；其未敘述上訴理由者，應於上訴期間屆滿後
20日內向本院補提理由書（均須按他造當事人之人數附繕本），
「切勿逕送上級法院」。
                                  書記官  屠衛民
中    華    民    國    100   年    10    月    31    日
附錄本案論罪科刑法條全文：
中華民國刑法第321條
犯竊盜罪而有下列情形之一者，處6 月以上、5 年以下有期徒刑
，得併科新臺幣10萬元以下罰金：
一、侵入住宅或有人居住之建築物、船艦或隱匿其內而犯之者。
二、毀越門扇、牆垣或其他安全設備而犯之者。
三、攜帶兇器而犯之者。
四、結夥三人以上而犯之者。
五、乘火災、水災或其他災害之際而犯之者。
六、在車站、埠頭、航空站或其他供水、陸、空公眾運輸之舟、
    車、航空機內而犯之者。
前項之未遂犯罰之。